# 关于固定资产折旧年限判定

提问人：691071920 时间：2021-08-06 23:33:10
公司对外提供信号服务，建设有信号塔，信号塔上主要是专用设备，所以单独作为专用设备来列示固定资产类别，那么信号塔的地基及塔本身钢结构的预计使用年限肯定跟专用设备使用年限差异较大，我想问一下，因为信号塔主要发挥作用的是专用设备，但未来专用设备存在更换的可能性，钢结构塔和地基进行更换的可能性几乎没有，能不能处于简化的目的，将三者全部以专用设备折旧年限来计提，还是说虽然列报都作为专用设备，要按照三项资产预计使用年限各自计提折旧？

回答人：chenyiwei
虽然列报都作为专用设备，但各自使用年限不同，根据《企业会计准则第 4 号——固定资产》第五条应确认为不同的固定资产，分别按照三项资产预计使用年限各自计提折旧。